臺灣士林地方法院刑事判決　　　　　　　100年度易字第355號
公　訴　人　臺灣士林地方法院檢察署檢察官
被　　　告　李惠珍
　　　　　　蘇素華
上列被告因傷害案件，經檢察官提起公訴（100 年度偵續字第16
2 號），本院判決如下：
    主  文
李惠珍傷害人之身體，處拘役貳拾日，如易科罰金，以新臺幣壹
仟元折算壹日。
蘇素華無罪。
    事  實
一、李惠珍為闕河泉之配偶，闕河泉因工作關係結識蔡馥伊，民
    國99年10月2 日22時許，蔡馥伊接獲酒後略顯醉意之闕河泉
    來電邀約，遂至闕河泉位於臺北縣汐止市（改制後為新北市
    汐止區，以下均同）水源路2 段184 巷3 號之工廠（以下簡
    稱系爭工廠）內照顧闕河泉。詎李惠珍因闕河泉遲未返家而
    於當日23時許至系爭工廠察看，發覺蔡馥伊與闕河泉單獨共
    處於系爭工廠內供作辦公室使用之隔間（以下簡稱辦公室）
    ，懷疑渠等有不正常男女朋友關係，遂撥打電話要求其母親
    蘇素華報警，蘇素華亦隨即於翌（3 ）日0 時許趕至系爭工
    廠，俟員警據報到場後，李惠珍遂率先進入系爭工廠內之辦
    公室，並基於普通傷害之故意，徒手毆打蔡馥伊手臂，用手
    推倒蔡馥伊，致蔡馥伊受有左側手肘、肩膀及臀部挫傷等傷
    害。
二、案經蔡馥伊訴由新北市政府警察局汐止分局報告臺灣士林地
    方法院檢察署檢察官偵查起訴。
    理  由
壹、有罪部分：
一、證據能力
    按被告以外之人於審判外之言詞或書面陳述，除法律有規定
    者外，不得作為證據。被告以外之人於審判外之陳述，雖不
    符前四條之規定，而經當事人於審判程序同意做為證據，法
    院審酌該言詞陳述或書面陳述作成時之情況，認為適當者，
    亦得為證據。當事人、代理人或辯護人於法院調查證據時，
    知有刑事訴訟法第159 條第1 項不得為證據之情形，而未於
    言詞辯論終結前聲明異議者，視為有前項之同意，刑事訴訟
    法第159 條第1 項、第159 條之5 分別定有明文。經查：本
    院認定事實所憑之言詞及書面證據，檢察官、被告李惠珍、
    蘇素華均未於本院言詞辯論終結前聲明異議，本院審酌該等
    言詞或書面陳述作成之情況，並無非出於任意性或不正取供
    ，或違法或不當情事，且客觀上亦無不可信之情況，堪認為
    適當，依刑事訴訟法第159 條之5 第2 項規定，均得作為證
    據，先予敘明。
二、實體部分：
  (一)訊據被告李惠珍固坦承99年10月2 日當日晚上23時許，我至
    系爭工廠叫證人闕河泉回家洗澡，到了系爭工廠後，我看見
    證人闕河泉與告訴人蔡馥伊，我就叫被告蘇素華先幫我報警
    ，後來我進去小辦公室內，看到告訴人蔡馥伊穿好衣服站在
    證人闕河泉旁邊，我就過去將告訴人蔡馥伊拉開，我與告訴
    人蔡馥伊確實有互相拉扯等節，惟辯稱我並沒有拿保特瓶丟
    告訴人蔡馥伊，也沒有毆打她等語（本院卷第14頁背面）
  (二)經查：
  1.告訴人蔡馥伊於99年10月2 日晚間22時30分許，應證人闕河
    泉之邀前往系爭工廠，適同日晚間23時許，被告李惠珍因證
    人闕河泉遲未返家，遂前往系爭工廠察看，發覺證人闕河泉
    與告訴人蔡馥伊深夜共處於系爭工廠之辦公室內，心生疑竇
    ，遂以電話請被告蘇素華代為報警，待翌日凌晨0 時許，被
    告蘇素華與汐止分局汐止派出所警員趕至系爭工廠外，被告
    李惠珍遂先行進入系爭工廠內之辦公室，並於辦公室內與告
    訴人蔡馥伊發生拉扯乙節，業據被告李惠珍自承如前，核與
    告訴人蔡馥伊偵查中所為之證述（他字第524 號卷第43頁）
    、共同被告蘇素華於偵查、於本院審理中所為之供述（他字
    第524 號卷第49頁、本院卷第15頁、第31頁）、證人闕河泉
    於偵查、本院審理中所為之證述（他字第524 號卷第44頁至
    第45頁、本院卷第28頁至第29頁）均相符。而同年月3 日凌
    晨3 時56分許，告訴人蔡馥伊前往國防醫學院三軍總醫院附
    設民眾診療服務處就醫，經診斷其受有左側手肘、肩膀及臀
    部挫傷之傷害等情狀乙節，有告訴人蔡馥伊提出附卷之診斷
    證明書（見他字第524 號卷第19頁）1 紙在卷可徵。是告訴
    人蔡馥伊於上開時地，因與證人闕河泉深夜共處一室，遭被
    告李惠珍質疑與證人闕河泉間有不正常交往關係（被告李惠
    珍並就此對告訴人蔡馥伊提起妨害家庭告訴，並經本院100
    年度易字第239 號刑事判決判處告訴人蔡馥伊有期徒刑4 月
    在案，此有本院依職權調閱之前揭刑事案件卷宗1 份及刑事
    判決書1 份在卷可憑），而與被告李惠珍發生衝突，案發當
    晚告訴人蔡馥伊經醫生診斷其手肘、肩膀及臀部受有挫傷之
    事實，應堪認定。
  2.而當日告訴人蔡馥伊所受手肘、肩膀及臀部挫傷等傷勢，實
    際上係遭被告李惠珍徒手毆打並推倒告訴人蔡馥伊所造成此
    一事實，業據下列證人證述在卷：
  (1)證人即告訴人蔡馥伊於偵查中證稱：當天被告李惠珍進來之
    後就把我推倒在辦公室的地上，用手打我的手臂等語（他字
    第524 號卷第43頁），告訴人蔡馥伊就被告李惠珍傷害之犯
    行證述明確，且所述前後一致；再告訴人蔡馥伊於99年10月
    3 日凌晨前往驗傷後，經醫師檢驗結果，其確實受有手肘、
    肩膀及臀部挫傷之傷勢，業如前述，告訴人蔡馥伊所受之傷
    勢及位置，與其所稱遭被告李惠珍推倒、拉扯之情狀相符，
    已足佐告訴人蔡馥伊前開所述情節為實。
  (2)而證人闕河泉於偵查中證稱：當日被告李惠珍進來後，誤會
    我與告訴人蔡馥伊在做什麼事情，很生氣，就徒手打告訴人
    蔡馥伊，我有把他們拉開，在這個過程中，我沒有注意到發
    生什麼事情，等我回過頭，告訴人蔡馥伊就已經坐在地上等
    語（他字第524 號卷第45頁）；其又於本院審理中證稱：當
    天被告李惠珍進到系爭工廠之辦公室內時，我正坐在沙發上
    ，告訴人蔡馥伊坐在我旁邊另一張較小的沙發上，被告李惠
    珍是從辦公室的窗戶爬進來的，她看到我跟告訴人蔡馥伊聊
    天很生氣，一進來就直接衝到告訴人蔡馥伊面前毆打她，當
    時被告李惠珍是以哪一隻手毆打告訴人蔡馥伊哪個部位，我
    並沒有看得很清楚，但是應該有打到告訴人蔡馥伊的身體，
    之後她們兩人就沒有其他肢體接觸了等語（本院卷第29頁）
    。
  (3)證人即汐止分局汐止派出所員警謝安庭於偵查中證稱：當天
    被告李惠珍開門先進入系爭工廠，我在系爭工廠外面，直到
    被告李惠珍叫警察進來，我與當日一同值勤的同事洪明豪才
    一同進去，進入系爭工廠後，有一個小隔間（即辦公室），
    我是在隔間的外面，但是我看到被告李惠珍與告訴人蔡馥伊
    有拉扯，被告李惠珍好像有推告訴人蔡馥伊到地上，我就喝
    令不能拉扯等語（他字第524 號卷第46頁），其又於本院審
    理中證稱：我進入系爭工廠內後，有看見被告李惠珍與告訴
    人蔡馥伊發生拉扯，我就請他們分開，對於被告李惠珍與告
    訴人蔡馥伊之姿勢我已經沒有特別的印象等語（本院卷第25
    頁）。
  (4)則觀諸證人闕河泉、謝安庭之前揭證詞，渠等就被告李惠珍
    進入系爭工廠內辦公室後，與告訴人蔡馥伊發生拉扯，且告
    訴人蔡馥伊因此跌倒在地等情均大致相符，復與告訴人蔡馥
    伊前揭所述若合符節；又本件被告李惠珍所涉犯之傷害罪法
    定刑為3 年以下有期徒刑之罪，然偽證罪之刑責則為有期徒
    刑7 年以下之罪，其法定刑度顯較本罪為重，衡情上開證人
    當無設詞誣攀被告李惠珍，而甘冒偽證罪之風險故為不實之
    陳述，故證人闕河泉、謝安庭所為之證詞應屬可信，是足認
    渠等證述被告李惠珍確有於上揭時、地，上前毆打告訴人蔡
    馥伊，致告訴人蔡馥伊受有前揭傷害乙情應屬實在。
  (5)至證人闕河泉、謝安庭就事發當時被告李惠珍究竟是以一手
    或雙手、以推或拉扯之方式將告訴人蔡馥伊摔倒在地，又係
    以何種方式毆傷告訴人蔡馥伊之左手肘、肩膀等節，雖有陳
    述並非詳盡之情形，惟按證人相互間之陳述有所歧異時，究
    竟何者為可採，法院仍得本其自由心證予以斟酌，非謂一有
    不符或矛盾，即應認其全部均為不可採信，證人之證詞對基
    本事實之陳述，若果與真實性無礙時，則仍非不得採信（最
    高法院74年臺上字第1599號著有判例可資參照）。查證人闕
    河泉、謝安庭就被告李惠珍與告訴人蔡馥伊發生肢體接觸後
    ，告訴人蔡馥伊隨即摔倒在地等基本事實陳述一致，已如前
    述，雖渠等就被告究竟是以一手或雙手、以推或拉扯之方式
    將告訴人蔡馥伊摔倒在地乙節陳述或有記憶不清之情形，然
    在短時間之偶發事件，本難期待渠等得深切記憶所發生各項
    細節，而為一致、無瑕之證述，證人謝安庭復證稱其於事發
    時尚在辦公室外等語，則因距離與角度之因素致證人謝安庭
    僅見到被告李惠珍與告訴人蔡馥伊發生拉扯，告訴人蔡馥伊
    並因此跌倒在地，尚非不可想像，又證人謝安庭既係在數公
    尺外之距離旁觀被告李惠珍與告訴人蔡馥伊發生肢體衝突之
    過程，因其非親身經歷，致其無法分辨在被告李惠珍與告訴
    人蔡馥伊發生拉扯時，被告究竟是以何方式施力將告訴人蔡
    馥伊推倒在地，亦符常理，是難以證人闕河泉、謝安庭上開
    證述有未盡全然相符或不盡詳盡之情形，即認上開證人之證
    述有何瑕疵、難以盡信之情形。
  (6)至證人闕河泉雖先於本院審理中證稱：我把被告李惠珍推開
    時，被告蘇素華好像有推到告訴人蔡馥伊，我轉頭一看告訴
    人蔡馥伊坐在地上等語（本院卷第29頁背面），後又改稱：
    我在拉被告李惠珍的時候，被告蘇素華衝進來，我不知道她
    有無推告訴人蔡馥伊等語（本院卷第30頁），惟被告李惠珍
    與告訴人蔡馥伊拉扯後，告訴人蔡馥伊跌坐在地乙節，業據
    證人謝安庭證述如前，證人闕河泉或因斯時所在位置、視線
    角度而未親眼目睹告訴人蔡馥伊跌坐在地之原因，惟尚非得
    逕認定被告李惠珍前揭傷害行為；
  (三)被告李惠珍雖辯稱我並非一進入系爭工廠內辦公室即予告訴
    人蔡馥伊發生拉扯，我是後來想要把告訴人蔡馥伊從我先生
    即證人闕河泉身邊拉開，證人謝安庭喝令我們不准拉扯的時
    候，我是在跟證人闕河泉搶證據，證人闕河泉當時勒住我的
    脖子，我無法毆打告訴人蔡馥伊云云。然查，被告李惠珍業
    已於偵查及本院審理中中迭次供承當時確有與告訴人蔡馥伊
    發生拉扯等情，業如前述，且被告李惠珍與告訴人蔡馥伊發
    生拉扯且將其推倒在地乙節，亦據證人謝安庭證述如前，是
    被告前揭所辯，應屬無據。被告李惠珍雖又辯稱事發當時其
    手持行動電話欲拍照蒐證，故不可能再以手推告訴人蔡馥伊
    云云，然衡以現在市面上行動電話體積均輕薄短小，被告李
    惠珍將行動電話握於手掌中，仍有可能在手握行動電話之情
    形下與告訴人蔡馥伊發生拉扯，是被告李惠珍此部分所辯亦
    不足採。
  (四)綜上所述，足認被告李惠珍確有傷害告訴人蔡馥伊成傷之情
    屬實，被告李惠珍前開所辯，洵屬卸責之詞，不足採信。本
    案事證已臻明確，被告李惠珍如事實欄所載之犯行堪以認定
    ，應予論罪科刑。
三、核被告李惠珍所為，係犯刑法第277 條第1 項之傷害罪。被
    告於上開時地徒手毆打告訴人蔡馥伊手肘、肩膀，並致告訴
    人跌坐在地，在時間及空間上具有密接性及連貫性，顯係基
    於一個傷害犯意接續所為，並侵害同一法益，其行為獨立性
    極為薄弱，為接續犯，應僅論以一罪。爰審酌被告李惠珍並
    無犯罪前科，有臺灣高等法院被告前案紀錄表存卷可按，遇
    事不思以理性方式處理糾紛，竟出手傷人，所為自無足取，
    惟衡本件係因告訴人蔡馥伊與證人闕河泉深夜共處一室而起
    ，並非無端挑釁，且其以徒手傷害、拉扯，犯罪手段情節非
    重，被害人所受傷勢為挫傷，是被告李惠珍行為所生損害非
    鉅，及其素行、教育程度、生活狀態，被告李惠珍犯罪未與
    告訴人蔡馥伊達成和解，賠償損害，難認有所悔意等一切情
    狀，量處如主文所示之刑，並諭知易科罰金之折算標準，以
    資懲儆。
四、公訴意旨另以：被告李惠珍於99年10月3 日凌晨0 時許，在
    系爭工廠，因目睹證人闕河泉與告訴人蔡馥伊共處一室，遂
    基於傷害之犯意，持保特瓶往告訴人蔡馥伊猛砸，並以腳踹
    告訴人蔡馥伊臀部，因認被告李惠珍此部分亦涉有刑法第27
    7 條第1 項之傷害罪嫌云云。然查：綜觀上開證人闕河泉、
    謝安庭之證言，至多僅能證明被告李惠珍有與告訴人蔡馥伊
    發生拉扯，告訴人蔡馥伊並因此跌倒在地，而未能明確指證
    被告李惠珍有持保特瓶揮及告訴人蔡馥伊、或以腳踹告訴人
    蔡馥伊之事實。況告訴人蔡馥伊亦無遭保特瓶揮擊之受傷情
    形，此觀前揭告訴人蔡馥伊之驗傷診斷書即可得悉，自難認
    被告李惠珍有何前揭犯行。惟公訴意旨既認此部分與上揭論
    罪之傷害犯行部分具有接續犯之一罪關係，爰不另為無罪之
    諭知，附此敘明。
貳、無罪部分：
一、公訴意旨略以：被告蘇素華為被告李惠珍之母，被告李惠珍
    與闕河泉為夫妻關係，闕河泉因工作關係結識告訴人蔡馥伊
    。被告李惠珍因懷疑闕河泉與告訴人蔡馥伊有不正常之交往
    關係，竟與被告蘇素華於翌日（即3 日）0 時許前往系爭工
    廠查看，被告蘇素華因見告訴人蔡馥伊與闕河泉共處一室，
    竟與被告李惠珍共同基於傷害之故意，先由被告李惠珍持保
    特瓶往蔡馥伊猛砸、用手推倒告訴人蔡馥伊後，徒手毆打告
    訴人蔡馥伊手臂、腳踹告訴人蔡馥伊臀部，被告蘇素華則徒
    手毆打告訴人蔡馥伊之背部及肩膀，致告訴人蔡馥伊受有左
    側手肘、肩膀及臀部挫傷等傷害。因認被告蘇素華涉有刑法
    第27 7條第1 項之共同傷害罪嫌云云。
二、按犯罪事實應依證據認定之，無證據不得認定犯罪事實；又
    不能證明被告犯罪者，應諭知無罪之判決；刑事訴訟法第15
    4 條第2 項、第301 條第1 項分別定有明文。又犯罪事實之
    認定，應憑證據，如未能發現相當證據，或證據不足以證明
    ，自不能以推測或擬制之方法，以為裁判基礎。次按認定不
    利於被告之事實，須依積極證據，苟積極證據不足為不利於
    被告事實之認定時，即應為有利於被告之認定，更不必有何
    有利之證據（參照最高法院30年上字第816 號判例意旨）。
    再按刑事訴訟法上證明之資料，無論其為直接證據或間接證
    據，均須達於通常一般之人均不致於有所懷疑，而得確信其
    為真實之程度，始得據為有罪之認定，倘其證明尚未達到此
    一程度，而有合理之懷疑存在時，致無從形成有罪之確信，
    根據「罪證有疑，利於被告」之證據法則，即不得遽為不利
    於被告之認定（參照最高法院76年台上字第4986號判例意旨
    ）。至告訴人之指訴，係以使被告受刑事訴追為目的，是以
    告訴人之指訴為證據方法，除其指訴須無瑕疵，且應有查與
    事實相符之佐證，始得資為判決之基礎，亦經最高法院著有
    52年台上字第1300號及61年台上字第3099號判例可資參照。
    而所謂無瑕疵，係指被害人所為不利被告之陳述，與社會上
    一般生活經驗或卷存其他客觀事實並無矛盾而言；另所謂就
    其他方面調查認與事實相符，非僅以所援用之旁證足以證明
    被害結果為已足，尤須綜合一切積極佐證，除認定被告確為
    加害人之可能外，在推理上無從另為其他合理原因之假設，
    有一不合於此，即不能以被害人之陳述作為論斷之證據。
三、公訴意旨認被告蘇素華涉有前揭所述之犯行，無非係以：被
    告蘇素華之供述、同案被告李惠珍之供述、告訴人蔡馥伊之
    指述、證人闕河泉之證述、證人即汐止派出所員警謝安庭、
    洪明豪於偵查中所為之證述、國防醫學院三軍總醫院附設民
    眾診療服務處99年10月3 日診斷證明書2 紙、證人即汐止派
    出所員警洪明豪、黃振豪、謝安庭100 年2 月16 日 職務報
    告及現場示意圖等為其主要論據。訊據被告蘇素華堅詞否認
    有何傷害告訴人蔡馥伊之犯行，辯稱：99年10月2 日當天是
    被告李惠珍先進入系爭工廠，後來我聽到被告李惠珍叫我趕
    快進去，我就跟到場的員警一同進入系爭工廠，但員警只站
    在門外並未進入系爭工廠內的辦公室，我進去系爭工廠內辦
    公室後，看到證人闕河泉勒住被告李惠珍的脖子，我就趕緊
    把證人闕河泉拉開，之後我往前看，看見告訴人蔡馥伊蹲在
    沙發角落整理衣服，告訴人蔡馥伊這時突然背對著我站起來
    ，我嚇一跳以為告訴人蔡馥伊要離開，我就用手握住告訴人
    蔡馥伊的雙臂，將她拉向我，並搖晃告訴人蔡馥伊，對著她
    說我女兒孩子還這麼小，妳為什麼要破壞她的家庭，我沒有
    毆打告訴人蔡馥伊等語。
四、經查：
  (一)告訴人蔡馥伊於99年10月3 日凌晨3 時56分許，前往國防醫
    學院三軍總醫院附設民眾診療服務處就醫，經診斷其受有左
    側手肘、肩膀及臀部挫傷之傷害等情狀乙節，有告訴人提出
    附卷之診斷證明書（見他字第524 號卷第19頁）1 紙在卷可
    徵，，業如前述，是告訴人蔡馥伊受有上揭傷害之事實固堪
    認定。
  (二)然查：
  1.告訴人蔡馥伊雖於偵查中證稱：99年10月2 日22時許，我接
    獲證人闕河泉的電話，要我到系爭工廠聊天，我就過去了，
    系爭工廠裡面有一個辦公室，我跟證人闕河泉在辦公室內講
    話，後來被告李惠珍、被告蘇素華、被告李惠珍的女兒及警
    察就進來了，之後被告李惠珍先把我推倒並打我，被告蘇素
    華則是用手打我的背部與肩膀，被告蘇素華與被告李惠珍打
    我的時候，警察在辦公室外面，證人闕河泉則是在辦公室內
    距離我1.5 公尺到2 公尺處，證人闕河泉有說不要動手動腳
    ，還有出來擋，被告蘇素華與被告李惠珍打了我5 分鐘之後
    ，警察有在外面喊說不能打人等語（他字第524 號卷第42頁
    至第43頁），然僅有告訴人蔡馥伊為單一之指訴，在無其他
    積極證據補強之情況下，當無從逕認被告蘇素華確有與被告
    李惠珍共同傷害告訴人蔡馥伊之情形。
  2.而關於99年10月3 日當日凌晨，被告蘇素華是否有徒手毆打
    告訴人蔡馥伊之肩膀及背部乙節：
  (1)證人闕河泉先於偵查中證稱：被告蘇素華與李惠珍到現場時
    ，我跟告訴人蔡馥伊在系爭工廠內的辦公室，被告李惠珍進
    來辦公室打告訴人蔡馥伊的時候，我有把他們兩人拉開，等
    我回過頭，告訴人蔡馥伊就已經坐在地上，我沒有注意到發
    生何事等語（他字第524 號卷第44頁至第45頁）；其又於本
    院審理中證稱：當天被告李惠珍先進來辦公室，被告再從辦
    公室的門進來，我把被告李惠珍拉開的時候，被告蘇素華好
    像有碰到告訴人蔡馥伊，我轉頭一看告訴人蔡馥伊坐在地上
    ，我沒有看到被告蘇素華怎麼推告訴人蔡馥伊等語（本院卷
    第29頁），後又於本院審理中改稱：我在拉被告李惠珍的時
    候，看到被告蘇素華衝進來，我一回頭看到告訴人蔡馥伊坐
    在地上，我沒有看到被告蘇素華有沒有推告訴人蔡馥伊等語
    （本院卷第30頁），是由前揭證人闕河泉所述，其於被告蘇
    素華進入辦公室時即已在場，然證人闕河泉並未目睹到被告
    蘇素華有何毆打告訴人蔡馥伊之情事。
  (2)證人即汐止分局汐止派出所員警謝安庭亦先於偵查中證稱：
    當天我到達系爭工廠後，由先開門進去，直到被告李惠珍叫
    警察，我們才走進去，進去後我在小隔間（即辦公室）的外
    面，我進去後就看到被告李惠珍與告訴人蔡馥伊有拉扯，被
    告李惠珍好像有推告訴人蔡馥伊到地上，這時候被告蘇素華
    是站在旁邊看，沒有跟告訴人蔡馥伊有拉扯的動作等語（他
    字第524 號卷第45頁至第46頁），又於本院審理中證稱：當
    天被告李惠珍先進入系爭工廠後，我與另一名同事即員警洪
    明豪才進去，我是站在裡面小隔間（即辦公室）的邊邊，被
    告蘇素華與告訴人蔡馥伊有無肢體上的接觸我不太清楚，當
    時我重點放在被告李惠珍與告訴人蔡馥伊等語（本院卷第26
    頁背面），是由證人謝安庭所述，亦無從認定被告蘇素華有
    何告訴人蔡馥伊所指與被告李惠珍共同徒手毆打告訴人蔡馥
    伊，且時間持續長達5 分鐘之情事。
  (3)是由前揭在場證人所述，並未見有被告蘇素華與告訴人蔡馥
    伊相互拉扯之情事，顯見告訴人蔡馥伊證述情節是否與事實
    相符，已非無疑，是依上開證人之指訴，告訴人蔡馥伊遭被
    告李惠珍毆打時，被告蘇素華並未一同毆打告訴人蔡馥伊，
    客觀上被告蘇素華並無參與此部分傷害犯行之行為分擔，且
    依卷內資料並無積極證據證明被告蘇素華與被告李惠珍有何
    共同傷害之犯意聯絡可言，公訴意旨逕認被告蘇素華與李惠
    珍係基於犯意聯絡而共同為傷害犯行，尚嫌速斷。
  3.至被告雖於偵查及本院審理中自承：我有用手握住告訴人蔡
    馥伊的雙臂，並搖晃告訴人蔡馥伊等語（本院卷第15頁、第
    31頁）。惟按刑法第277 條第1 項之傷害罪，以有傷害人之
    意思並發生傷害之結果者始能成立，若加害者以傷害人之意
    思而加暴行，尚未發生傷害之結果，除法律對於此項暴行另
    有處罰規定者外，自不成立何種罪名（最高法院23年上字第
    763 號判例參照）。本件被告蘇素華雖以雙手抓握告訴人蔡
    馥伊之手臂，或不無傷害犯意之可能，然查：本件告訴人蔡
    馥伊所受傷勢，乃左手臂、肩膀挫傷，倘被告蘇素華以雙手
    抓握告訴人蔡馥伊之手勢確實成傷，告訴人蔡馥伊所受傷勢
    應不僅有左側手臂而已；此外又無任何證據證明告訴人蔡馥
    伊有因被告蘇素華雙手抓握手臂而受有任何之傷害，則被告
    蘇素華以雙手抓握告訴人蔡馥伊之行為，顯然並未生何傷害
    之結果，自與傷害罪之構成要件並不相當，應併敘明。再參
    以同案被告李惠珍雖否認傷害犯行，然亦供稱伊有與告訴人
    蔡馥伊拉扯等語，業如前述，是客觀上告訴人蔡馥伊左手臂
    、肩膀之挫傷，應不能排除是在與被告李惠珍爭執過程中所
    受傷害。據此，基於罪嫌惟輕原則，當從有利被告蘇素華之
    認定。
五、綜上所述，檢察官所舉前開證據，尚不足以達於通常一般之
    人均不致於有所懷疑、堪予確信已臻真實之程度，而尚有合
    理性之懷疑存在。此外，並無其他積極證據，足以證明被告
    蘇素華就被告李惠珍毆打告訴人蔡馥伊之犯行部分，有何犯
    意聯絡及行為分擔。從而，此部分自屬不能證明被告蘇素華
    犯罪，應為無罪之諭知，
據上論斷，應依刑事訴訟法第299 條第1 項前段、第301 條第1
項，刑法第277 條第1 項、第41條第1 項前段，刑法施行法第1
條之1 第1 項、第2 項前段，判決如主文。
本案經檢察官鄭嘉欣到庭執行職務
中    華    民    國   100    年    11    月    16    日
                  刑事第五庭法  官  李郁屏
以上正本證明與原本無異。
如不服本判決應於收受送達後10日內向本院提出上訴書狀，並應
敘述具體理由。其未敘述上訴理由者，應於上訴期間屆滿後20日
內向本院補提理由書( 均須按他造當事人之人數附繕本)「 切勿
逕送上級法院」。
                            書記官  阮弘毅
中    華    民    國   100    年    11    月    21    日
附錄本案論罪科刑法條全文：
刑法第277條
傷害人之身體或健康者，處3 年以下有期徒刑、拘役或1 千元以
下罰金。
犯前項之罪因而致人於死者，處無期徒刑或7 年以上有期徒刑；
致重傷者，處3 年以上10年以下有期徒刑。